臺灣新北地方法院板橋簡易庭民事裁定
111年度板聲字第201號
聲  請  人  陳筱淇  
相  對  人  東元資融股份有限公司

法定代理人  周佳琳  
上列聲請人因與相對人東元資融股份有限公司間債務人異議之訴
事件，聲請停止執行，本院裁定如下：
    主  文
聲請人供擔保新臺幣捌仟柒佰柒拾參元後，本院一一一年度司執
字第一三一三六二號給付票款執行事件之強制執行程序，於本院
一一一年度板簡字第二三二九號債務人異議之訴事件判決確定、
撤回或和解前應暫予停止。
    理  由
一、按強制執行法第18條第2項規定：「有回復原狀之聲請，或
    提起再審或異議之訴，或對於和解為繼續審判之請求，或提
    起宣告調解無效之訴、撤銷調解之訴，或對於許可強制執行
    之裁定提起抗告時，法院因必要情形或依聲請定相當並確實
    之擔保，得為停止強制執行之裁定。」又按法院依強制執行
    法第18條第2項定擔保金額而准許停止強制執行之裁定者，
    該項擔保係備供債權人因停止執行所受損害之賠償，其數額
    應依標的物停止執行後，債權人未能即時受償或利用該標的
    物所受之損害額，或其因另供擔保強制執行所受之損害額定
    之，非以標的物之價值或其債權額為依據（最高法院86年度
    台抗字第442號裁定意旨可資參照）。
二、聲請意旨略以：相對人執有以原告名義所簽發之本票向本院
    聲請裁定，經本院以110年度司票字第3156號裁定准予強制
    執行後，相對人即持上開裁定為執行名義對聲請人聲請強制
    執行（即本院111年度司執字第131362號給付票款執行事件
    ，下稱系爭執行事件），請求執行債權金額為新臺幣（下同
    ）18,278元及自民國109年9月1日起至110年7月19日止，按
    週年利率20％計算之利息，另自110年7月20日起至清償日止
    ，按週年利率16％計算之利息，暨程序費用650元（計算式：
    督促程序費用500元+執行費用150元=650元），嗣經本院民
    事執行處於111年9月16日以新北院賢111司執日字第131362
    號核發扣押命令，禁止聲請人收取對第三人瑋政有限公司之
    薪資債權或為其他處分，並於111年9月27日以新北院賢111
    司執日字第131362號核發移轉命令在案。惟聲請人係遭第三
    人東泰機車行強迫買賣車輛、受脅迫始簽發本票，且車輛已
    被相對人回收，車款應已抵銷付清完畢，故聲請人已對相對
    人提起債務人異議之訴，聲請人願供擔保，請求在上開訴訟
    判決確定前停止系爭執行事件之強制執行程序等語。
三、經查，本院調取111年度板簡字第2329號債務人異議之訴事
    件案卷及上開執行事件案卷查閱無誤，是聲請人聲請停止執
    行，於法有據，認聲請人之聲請為有理由，應予准許。本院
    審酌聲請人所提債務人異議之訴，訴訟標的金額為18,278元
    ，其訴訟標的價額未逾150萬元，屬於簡易訴訟案件，為不
    得上訴第三審之事件，參考各級法院辦案期限實施要點規定
    ，簡易訴訟程序審判案件第一審及第二審之辦案期限分別為
    10個月、2年，加上裁判送達、上訴、分案等期間，預估聲
    請人提起本案訴訟獲准停止執行，因而致相對人之執行延宕
    之期間約為3年，以之預估為聲請人獲准停止執行因而致相
    對人執行延宕之期間。次查，相對人於系爭執行事件中聲請
    執行之債權金額為18,278元，是以相對人因停止強制執行程
    序所可能蒙受之利息損失為8,773元（計算式：18,278×16%×
    3年=8,293，元以下四捨五入）。職是，本院衡酌聲請人聲
    請停止強制執行應供擔保之金額以8,773元為適當，爰酌定
    如主文所示之相當擔保金額，予以准許。
四、爰依強制執行法第18條第2項，裁定如主文。
中　　華　　民　　國　　111 　年　　9 　　月　　30　　日
                      臺灣新北方法院板橋簡易庭
                            法  官 許珮育
以上為正本係照原本作成。
如不服本裁定，應於送達後10日內，向本院提出抗告狀並表明抗
告理由，如於本裁定宣示後送達前提起抗告者，應於裁定送達後
10日內補提抗告理由書（須附繕本），並繳納抗告費新臺幣1,00
0元。　
中　　華　　民　　國　　111 　年　  10 　　月　　1  　日
                           書記官　吳昌穆